臺灣高等法院刑事裁定
111年度抗字第351號
抗  告  人
即  受刑人  陳竑甫



上列抗告人即受刑人因聲請定其應執行刑案件，不服臺灣新北地
方法院中華民國111年1月14日裁定（111年度聲字第124號），提
起抗告，本院裁定如下：
    主  文
抗告駁回。                                              
    理  由
一、原裁定意旨略以：抗告人即受刑人陳竑甫因犯竊盜等案件，
    經法院先後判處如附表所示之刑確定，有如附表所示裁判及
    本院被告前案紀錄表在卷可稽，茲檢察官聲請定其執行之刑
    ，經審核認屬正當。爰審酌受刑人於民國108年10月至109年
    5月間先後犯竊盜、偽造文書等罪行，並佐參受刑人之動機
    、情節、行為次數（竊盜罪共23次、偽造文書罪共2次）、
    侵害法益程度，兼衡責罰相當與刑罰經濟之原則、前次定刑
    情形暨本件恤刑程度等為整體評價，裁定抗告人應執行有期
    徒刑8年6月等語。
二、抗告意旨略以：抗告人所犯之罪皆屬微罪，連續犯之規定廢
    除後，對竊盜微罪定執行刑後之刑罰卻數倍於舊法連續犯之
    刑罰，違反公平正義及比例原則，再參照各級法院大幅減低
    應執行刑之判決，抗告人因毒癮發作之時不得以被迫犯罪竊
    取他人財物，亦已深感後悔，自白犯罪，在戒治所接受輔導
    療程，深具悔意，遭判刑之定應執行刑為8年6月實有過於苛
    重，請重新給予合理公平從輕之裁定等語。
三、按數罪併罰，有二裁判以上宣告多數有期徒刑者，於各刑中
    之最長期以上，各刑合併之刑期以下，定其應執行之刑期，
    但不得逾30年，刑法第51條第5款、第53條規定甚明。次按
    刑事訴訟法第370條第2項、第3項，已針對第二審上訴案件
    之定應執行之刑，明定有不利益變更禁止原則之適用；而分
    屬不同案件之數罪併罰有應更定執行刑之情形，倘數罪之刑
    ，曾經定其執行刑，再與其他裁判宣告之刑定其應執行刑時
    ，在法理上亦應同受此原則之拘束。亦即，另定之執行刑，
    其裁量所定之刑期，不得較重於前定之執行刑加計後裁判宣
    告之刑之總和。法院於裁量另定應執行之刑時，祗須在不逸
    脫上開範圍內為衡酌，而無全然喪失權衡意義或其裁量行使
    顯然有違比例原則之裁量權濫用之例外情形，並不悖於定應
    執行刑之恤刑目的者，即無違裁量權之內部界限（最高法院
    110年度台抗字第475號裁定意旨參照）。
四、經查：
  ㈠抗告人所犯如附表所示之25罪，業經法院先後判處如附表所
    示之刑，且其中附表編號1至2所示罪刑，經判處應執行有期
    徒刑1年2月；附表編號4至5所示罪刑，經判處應執行有期徒
    刑1年6月；附表編號9至10所示罪刑，經判處應執行有期徒
    刑1年8月；附表編號11所示罪刑，經判處應執行有期徒刑9
    月；附表編號13所示罪刑，經判處應執行有期徒刑8月；附
    表編號14所示罪刑，經判處應執行有期徒刑9月，並於如附
    表所示日期分別確定在案，有各該裁判及本院被告前案紀錄
    表在卷可按。檢察官因而向原審法院聲請就附表所示各罪定
    其應執行之刑，並有受刑人出具之民國110年12月24日定刑
    聲請切結書（見本件執聲字卷），經原審審核認聲請為正當
    ，定其應執行有期徒刑8年6月，係在各刑中之最長期（即8
    月）以上，各刑合併之刑期（即12年5月）以下，復未逾附
    表各編號前所定之應執行刑加計其他裁判所處刑期之總和（
    即前開分別所定之應執行有期徒刑1年2月、1年6月、1年8月
    、9月、8月、9月，加計附表編號3、6、7、8、12、15所示
    有期徒刑6月、4月、8月、7月、8月、2月，合計為9年5月）
    ，符合量刑裁量之外部性界限及內部性界限，要屬法院裁量
    職權之適法行使，且與法律規範之目的、精神、理念及法律
    秩序亦不相違背，核無不當。
　㈡抗告人雖執前開情詞，指摘原裁定所定應執行刑過重云云。
    然抗告人所犯如附表所示各罪，雖均屬竊盜罪或偽造文書罪
    ，且係在108年11月至109年5月月間密集所為，透過各罪所
    顯示之犯罪人格大致相同，但其犯罪行為係侵害不同被害人
    ，對侵害法益之加重效應仍具相當獨立性，從而原審本此意
    旨，綜合考量斟酌後，對抗告人所犯如附表所示之罪刑再給
    予適度之刑罰折扣，而裁定如前揭之應執行刑，難認有失權
    衡意義而有裁量權濫用之情形。至抗告意旨另提出各級法院
    大幅減低應執行刑之判決，然不同個案，其犯罪類型、情節
    俱不相同，所為刑罰之量定自屬有別，尚難遽以比附援引，
    執為原裁定有何違誤之論據。
五、綜上所述，抗告意旨指摘原裁定定刑不當，請求另為適法裁
    判云云，難認可採，核其抗告為無理由，應予駁回。
據上論斷，應依刑事訴訟法第412條，裁定如主文。
中　　華　　民　　國　　111 　年　　3 　　月　　29　　日
                  刑事第十七庭  審判長法　官  鄭水銓
                                      法　官  沈君玲
                                      法　官  姜麗君
以上正本證明與原本無異。
如不服本裁定，應於收受送達後五日內向本院提出抗告狀。
                                      書記官  許俊鴻
中　　華　　民　　國　　111 　年　　3 　　月　　30　　日